【裁判字號】    98,訴,1078
【裁判日期】    990128
【裁判案由】    毒品危害防制條例
【裁判全文】
臺灣桃園地方法院刑事判決              98年度訴字第1078號
公  訴  人  臺灣桃園地方法院檢察署檢察官
被      告  甲○○
指定辯護人  劉君豪律師
上列被告因毒品危害防制條例案件，經檢察官提起公訴（98年度
偵字第12416 號），本院判決如下：
    主  文
甲○○販賣第一級毒品，處有期徒刑拾伍年捌月，如附表編號一
所示之物，沒收銷燬之；如附表編號二、四、五、六所示之物沒
收；如附表編號九所示之物沒收，如全部或一部不能沒收時，以
其財產抵償之；又販賣第一級毒品，處有期徒刑拾伍年捌月，如
附表編號一所示之物，沒收銷燬之；如附表編號二、四、五、六
所示之物沒收。應執行有期徒刑拾捌年，如附表編號一所示之物
，沒收銷燬之；如附表編號二、四、五、六所示之物沒收；如附
表編號九所示之物沒收，如全部或一部不能沒收時，以其財產抵
償之。
    事  實
一、甲○○明知海洛因係業經公告列為毒品危害防制條例第2 條
    第2 項第1 款所規定之第一級毒品，不得販賣及持有，竟仍
    基於販賣第一級毒品之犯意，先於不詳之時間、地點，以不
    詳之價格購入第一級毒品海洛因後，再以高於購買之價格，
    而於民國98年2 月間某日及同年4 月1 日下午5 時30分許（
    起訴書誤載為晚間6 時40分），在丙○○（由檢察官另行偵
    辦）位於桃園縣桃園市○○○路○ 段219 之1 號2 樓住處，
    分別以新臺幣（下同）2,000 元及2,500 元之價格，販賣等
    值之第一級毒品海洛因予乙○○。嗣因乙○○於98年4 月 1
    日下午向甲○○購得海洛因（該次交易價金尚未給付）離去
    上址，並於同日下午5 時45分許，為警在桃園縣桃園市○○
    路與同德七街口臨檢查獲後，供出上開毒品交易地點，而經
    員警於同日下午7 時許，在上址扣得如附表編號一至八所示
    之物，再循線查獲甲○○，始知悉上情。
二、案經桃園縣政府警察局桃園分局報請臺灣桃園地方法院檢察
    署檢察官偵查後提起公訴。
    理  由
壹、程序事項：
一、按被告以外之人於偵查中向檢察官所為之陳述，除顯有不可
    信之情況者外，得為證據，刑事訴訟法第159 條之1 第2 項
    定有明文；次按刑事訴訟法第158 條之3 規定：「證人、鑑
    定人依法應具結而未具結者，其證言或鑑定意見，不得作為
    證據。」所謂「依法應具結而未具結者」，係指檢察官或法
    官依刑事訴訟法第175 條之規定，以證人身分傳喚被告以外
    之人（證人、告發人、告訴人、被害人、共犯或共同被告）
    到庭作證，或雖非以證人身分傳喚到庭，而於訊問調查過程
    中，轉換為證人身分為調查時，此時其供述之身分為證人，
    則檢察官、法官自應依本法第186 條有關具結之規定，命證
    人供前或供後具結，其陳述始符合第158 條之3 之規定，而
    有證據能力。若檢察官或法官非以證人身分傳喚而以共犯、
    共同被告身分傳喚到庭為訊問時，其身分既非證人，即與「
    依法應具結」之要件不合，縱未命其具結，純屬檢察官或法
    官調查證據職權之適法行使，當無違法可言。而前揭不論係
    本案或他案在檢察官面前作成未經具結之陳述筆錄，係屬被
    告以外之人於偵查中向檢察官所為之陳述，本質上屬於傳聞
    證據，基於保障被告在憲法上之基本訴訟權，除該被告以外
    之人死亡、身心障礙致記憶喪失或無法陳述、滯留國外或所
    在不明而無法傳喚或傳喚不到、或到庭後拒絕陳述等情形外
    ，如已經法院傳喚到庭具結而為陳述，並經被告之反對詰問
    ，前揭非以證人身分而在檢察官面前未經具結之陳述筆錄，
    除顯有不可信之情況者外，得為證據（最高法院97年臺上字
    第2175號判決要旨參照）。本案證人丙○○於98年6 月11日
    偵訊中係以證人身分具結陳述，而在98年4 月2 日偵訊中雖
    未經具結，然該日檢察官乃係以被告身分傳訊丙○○，則揆
    諸上開說明，因證人丙○○於審判中業經本院傳喚到庭，而
    賦予被告及其指定辯護人行使對質權、反對詰問權之機會，
    則被告之對質詰問權已延緩至審判中確保，且本院亦查無有
    何顯不可信之情況存在，是證人丙○○於先後2 次偵查中所
    言，均仍應具證據能力。至證人丙○○在警詢中所為之陳述
    ，則亦係被告以外之人在審判外之陳述，屬於傳聞證據，而
    被告及其指定辯護人復均否認其證據能力，且此部分筆錄核
    無同法第159 條之2 至第159 條之5 等傳聞法則例外規定之
    情形，是依同法第159 條第1 項之規定，即無證據能力。
二、再按被告以外之人，於審判外之陳述，並不排除刑事訴訟法
    第159 條之1 至之4 中傳聞法則例外之情形，是證人於警詢
    中之陳述，雖係審判外之陳述，然於法院審理中，如已賦予
    被告對於證人之對質詰問權，且認證人於警詢中所為之陳述
    ，顯與其於法院審理中居於證人地位而經公訴人、被告及其
    選任辯護人所為之交互詰問之陳述有所不符，又可認證人於
    警詢中所為之陳述，顯具有較為可信之特別情況時，且為證
    明犯罪事實存否所必要者，依刑事訴訟法第159 條之2 規定
    ，仍應認證人於警詢中所為之陳述，具有證據能力，而可由
    法院依經驗法則及論理法則以採為認定犯罪事實存否之依據
    。復按被告以外之人於偵查中向檢察官所為之陳述，除顯有
    不可信之情況者外，得為證據，亦如上述。準此，本案證人
    乙○○於本院審理中，本院業依被告之聲請，傳喚證人乙○○接受交互詰問，已賦予被告之對質詰問權，而本院認為證
    人乙○○部分於警詢及偵查中所述與其於本院審理中有所不
    符，且先前部分之陳述具有較為可信之特別情況（詳如後述
    ），並為證明本案被告犯罪事實存否所必要，自應具有證據
    能力。
三、除上開所述外，本案認定犯罪事實所引用之本案卷內所有卷
    證資料（包含文書證據、物證等證據），並無證據證明係公
    務員違背法定程序所取得，且被告及其指定辯護人於本院審
    理終結前就卷內所有之卷證資料之證據能力均表示無意見，
    又卷內之文書證據，亦無刑事訴訟法第159 條之4 之顯有不
    可信之情況與不得作為證據之情形，則依刑事訴訟法第 159
    條之5 之規定，本案認定犯罪事實所引用之本案卷證所有文
    書證據、物證等證據，均有證據能力。
貳、實體事項：
一、被告甲○○固不否認確於98年2 月間某日及4 月1 日下午，
    均曾與乙○○在丙○○位於上開桃園市○○○路○ 段住處碰
    面，惟矢口否認有何販賣第一級毒品之犯行，辯稱：其與乙○○係前往上址合資向「阿偉」購買第一級毒品海洛因以施
    用，僅係由其先行支付購買毒品之金錢，故並非係其直接販
    賣毒品予乙○○云云；辯護意旨則略以：證人丙○○、乙○○先後於警詢、偵查及法院審理中之陳述均有不一，且乙○○嗣後更因施用毒品犯行而經移送予該管檢察官偵辦，而丙○○之證詞則係屬推測之詞，是渠等指證之憑信性於通常一
    般人已有懷疑，難確信其為真實，又本案乙○○為警查獲時
    ，於渠身上所扣得海洛因之市價顯然高於乙○○所證稱向被
    告購買之價格，均足證丙○○、乙○○之證述不可採信，復
    亦查無其他補強證據可資佐證，自不得憑渠等之證言即認定
    被告確有販賣第一級毒品之犯行；末退步言之，縱認被告有
    起訴書所載事實，惟因無證據可證被告具有販賣以營利之意
    圖，是被告所為至多僅構成轉讓第一級毒品罪云云，經查：
    (一)上開犯罪事實，1.業據證人乙○○於偵查中證稱：渠確實
      於98年2 月間某日及同年4 月1 日（證人乙○○雖證述係
      在該日晚間6 時40分許向被告購買毒品，惟此顯與渠於警
      詢中陳稱之下午5 時30分不符，且渠當日在下午5 時45分
      即為警查獲，是本院認渠此部分之證詞乃係記憶有誤所致
      ，而應以渠先前在警詢中之陳述為準），在丙○○家中各
      向被告購買過1 次海洛因，價格則分別為2,000 元及2,50
      0 元等語，而2 月份該次，渠已將價金給付予被告，至於
      4 月份該次，原亦已約定於4 月5 日清償等語綦詳，不僅
      核與渠先前於警詢中之陳述大致相符，亦與證人丙○○在
      本院審理中具結證述：被告係伊之前在按摩院任職時所認
      識之客人，並自98年起會至伊位於上開大興西路之住處找
      伊，而被告共去過伊住處4 次，且於第3 次前來時，曾在
      伊面前分裝毒品及施用毒品，伊當場嚇到，故當被告要求
      伊為被告租房子時，伊乃立刻答應，是第4 次見面（即98
      年4 月1 日）即係伊帶被告前去龜山找房子，並於返家後
      不久為警查獲。又每次被告前來找伊時，均會有1 名年輕
      男子即證人乙○○前來找被告，並於離去之際與被告隔著
      客廳大門在門口外談話，而因被告會在伊住處分裝毒品（
      即取出塊狀毒品壓成粉末狀，再以吸管鏟子分裝至袋內後
      以電子磅秤秤重，並置放於小腰包中），又伊曾聽聞被告
      與證人乙○○論及買賣毒品之事，故伊認為被告應係在販
      賣毒品予證人乙○○。至於98年4 月1 日當天，伊原係與
      被告及「阿偉」一同前去找房子，而於返回伊住處時，證
      人乙○○即已在門外等待，故證人乙○○亦有見到被告嗣
      後於伊住處客廳分裝毒品之過程，而後來雖然伊就進入電
      腦室，不知客廳發生何事，然為警查獲時，所扣案如附表
      編號一至八所示之毒品等物，伊確定均係被告取出並置於
      客廳桌上等語並無歧異；2.扣案之檢品1 包（即如附表編
      號一所示）經送請法務部調查局濫用藥物實驗室鑑定後，
      確含有第一級毒品海洛因成份，驗餘淨重16.90 公克（而
      如附表編號二所示之包裝袋則重0.43公克，合計毛重應為
      17.33 公克，起訴書誤載為17.29 公克），純度87.76%，
      純質淨重14.83 公克，有該實驗室於98年5 月11日出具之
      調科壹字第09823014830 號鑑定書1 紙在卷可稽；3.經本
      院依職權調取本院98年度審訴字第1485號全卷（即乙○○
      施用毒品案件）核閱後，證人乙○○為警查獲時，於渠身
      上所扣得檢品3 包，經送請同實驗室鑑定後，亦確均含有
      第一級毒品海洛因成分，驗餘合計淨重0.86公克（空包裝
      總重0.84公克），此復有該實驗室於98年5 月11日出具之
      調科壹字第09823014820 號鑑定書1 紙附於該案偵查卷內
      可憑，亦足佐證證人乙○○確有向被告購買毒品施用。準
      此，被告確有於上開所述時間，先後2 次在證人丙○○住
      處販賣第一級毒品予證人乙○○，且如附表編號一至八所
      示之物，亦係被告所有，並其中如附表編號四、五所示之
      吸管鏟子、電子磅秤，係供被告分裝毒品以販賣所用一節
      ，自堪以認定，是被告空言辯稱其僅係與證人乙○○合資
      購買毒品，且除如附表編號一至三所示之海洛因及安非他
      命係其與乙○○共同購得外，其餘扣案物均非其所有云云
      ，是顯係卸責之詞，要無可採。
    (二)證人乙○○雖於本院審理中改口證稱：渠於98年4 月1 日
      為警查獲時，於渠身上所扣得之第一級毒品海洛因，乃係
      渠於同時下午，在證人丙○○上開住處先向被告借錢後，
      獨自向「阿偉」所購得，而渠先前之所以證稱係向被告購
      買，係因渠為警查獲時與員警發生扭打，且員警告知渠若
      供出藥頭，即可離去或事後獲致減刑，渠才會說係向被告
      （綽號「阿和」）購買云云，次查：1.證人乙○○此部分
      之證詞，不僅顯與渠先前於警詢及偵查中所述顯然不符，
      且亦與被告辯稱之其係與證人乙○○合資向「阿偉」購買
      毒品有異，自不為本院所採信；2.證人即查獲乙○○之員
      警林晏瑋於本院審理中乃係具結證稱：其當日原係與同事
      於桃園市○○○路、寶慶路口遇到乙○○，係因乙○○逃
      逸，其與同事才會追至同德七街、寶慶路後，見乙○○自
      己跌倒陷入田中而將乙○○逮捕，並未有扭打之情事發生
      ，而因其與同事為追捕乙○○跑了相當之路程，故於逮捕
      之初仍在喘氣而未講話，係被告先開口表示若帶其等去找
      藥頭，是否即可以放他走等語，亦非係其與同事以不正方
      式要求乙○○供出毒品來源。又乙○○遭查獲之際，雖曾
      表示毒品來源為「阿偉」，但嗣後又改稱係向「阿和」所
      購得，其與同事即依乙○○之陳述而至丙○○住處按門鈴
      ，惟無人應門，其與同事乃先調閱該社區之監視錄影帶，
      並經乙○○指認畫面中出現之「阿和」即係販賣毒品予渠
      之人後，其與同事就再去按門鈴，此時丙○○才開門，且
      稱「阿和」應係「阿強」，並告知「阿強」有遺留1 個盒
      子在現場（縱丙○○與乙○○就該人綽號之證述有所出入
      ，惟證人丙○○事後於警詢、偵查及審理中，均已明確證
      稱該人即係被告無訛），其打開後即發覺裡面有第一、二
      級毒品、磅秤、分裝袋及吸管等物（即如附表編號一至八
      所示）。嗣後經其比對，認「阿和」應即係被告，乃再調
      閱被告之照片供乙○○指認，而乙○○亦表示「阿和」確
      係販賣毒品予渠之被告，其即為乙○○製作檢舉筆錄等語
      ，亦核與乙○○為警查獲後，於製作警詢筆錄時即陳稱毒
      品係向「阿和」所購得，且係在逃逸過程中，重心不穩跌
      入路旁稻田中而受有手腳擦傷並遭逮捕等語，並未爭執曾
      與員警發生扭打之情相符，亦堪信為真，是證人乙○○證
      稱係因員警以不當方式要求渠供出毒品來源云云，自亦顯
      非事實而不可採信；3.再參以被告於本院審理中所供承之
      其於開庭前曾告知乙○○「要講事實，不要像瘋狗亂咬」
      等語，足認證人乙○○於本院審理中作證時，渠心理顯已
      受有干擾，是本院審酌上情後，認因證人乙○○先前在警
      詢及偵查中之外在環境，並未與被告同時接受訊問，較無
      人情壓力，且尚無與被告聯繫之機會，未受外界之污染，
      故就究竟是否有向被告購買毒品部分之陳述，具有特別可
      信之情，並得由本院採為認定本案犯罪事實存否之依據。
    (三)辯護意旨雖以前揭情詞置辯，惟查：
      1.證人丙○○於警詢、偵查及本院審理中，雖就是否有親
        見證人乙○○向被告購買毒品一節之陳述有所不一【證
        人丙○○於警詢中之陳述雖無證據能力業如上述，惟此
        乃係指不得作為犯罪成立與否之實體證據，按之刑事訴
        訟法第166 條之1 第2 項、第3 項第6 款、第166 條之
        2 第1 項、第2 項等規定，尚非不得以其先前所為「自
        我矛盾之陳述」，用來彈劾（爭執、否定）該證人在審
        判中供述證據之證明力，是既被告之指定辯護人抗辯證
        人丙○○先後陳述不一以彈劾伊證言之證明力，本院就
        此即應加以審酌，附此敘明】，然查：證人丙○○固曾
        於98年4 月2 日警詢中陳稱：在98年4 月1 日為警查獲
        前，伊知悉有人來找「阿和」，但伊不清楚係何人等語
        ，惟伊在同年月9 日警詢中，即已明確陳述伊於當日確
        有見到乙○○至伊住處向被告購買毒品等語，再參人伊
        事後於本院審理中所結證之：伊當日與被告、「阿偉」
        找完房子返家時，乙○○即已在門外等待等語，堪認證
        人丙○○顯係明知當日乙○○確有前往該處找被告；又
        證人丙○○雖於偵查及本院審理中改口陳稱並未親見被
        告販賣毒品予證人乙○○，而與伊在警詢中之陳述所有
        不符，惟伊亦證稱係因乙○○於離去伊住處之際均會與
        被告隔著客廳大門在門口外談話，且被告會在伊住處分
        裝毒品，又伊曾聽聞被告與證人乙○○論及買賣毒品之
        事，故伊認為被告應係在販賣毒品予乙○○，始會於警
        詢中如此陳述等語，而本院審酌上情後，認證人丙○○
        此部分證述尚與常情無違，是憑此仍不足謂證人丙○○
        先後供述即係顯然矛盾。再證人丙○○雖未親見被告販
        賣毒品予乙○○，惟伊仍係基於上開理由而為如此認定
        ，此亦與全然無據之憑空憶測有別，自仍得由本院採為
        認定被告犯行之補強證據，是辯護意旨抗辯證人丙○○
        之陳述先後不一且屬推測之詞，不足作為證據云云，即
        不足採信。
      2.辯護意旨雖另辯以證人乙○○於警詢及偵查中就被告販
        賣予渠之毒品數量之證述有所出入，然查：證人乙○○
        先後於警詢及偵查中，就被告販賣毒品之時間、地點、
        次數、金額等細節之證述均互核大致相符，且實際上渠
        就向被告所購買毒品之數量一節，僅曾於偵查中證稱每
        次交易約為1,000 至2,000 元，數量則為0.2 至0.4 公
        克等語，而此亦未顯然低於一般毒品交易行情，是辯護
        意旨容有誤會。至證人乙○○為警查獲時，雖供稱所扣
        案之第一級毒品海洛因（驗餘合計淨重0.86公克，空包
        裝總重0.84公克）乃係以2,000 元之價格（證人乙○○
        嗣於偵查中已證稱經渠仔細回想後，當日係以2,500 元
        之價格向被告購得等值之毒品，故本院認應以渠事後之
        證述較為可採）向被告所購得，惟此不僅與渠上開所證
        稱每1,000 元所得向被告購買之數量約為0.2 公克不符
        ，亦明顯低於市價，而衡情被告實無以此低價出售予證
        人乙○○之可能（詳如後述），是此或係因證人乙○○
        當日身上仍有自他處購得而未施用完畢之毒品，僅係因
        甫向被告購得部分之海洛因，為免需一一交待毒品來源
        之煩，始順勢陳稱均係向被告所購得，或係因其他原因
        致渠為如此陳述，惟既證人乙○○嗣後就確曾先後2 次
        ，各以2,000 元及2,500 元之代價向被告購得等值之海
        洛因一節已證稱明確，並核與證人丙○○之證述大致相
        符，是憑此仍不足使本院遽認證人乙○○之證詞即顯然
        矛盾而非可採信。再證人乙○○因施用毒品案件為警查
        獲後，雖供稱渠所施用之毒品係向被告所購得，然渠事
        後於該案件並未以供出毒品來源為抗辯並獲致法院予以
        減刑之寬典，此亦經本院調取上開本院98年度審訴字第
        1485號全卷核閱屬實，亦足徵證人乙○○並非係為求減
        輕刑期而故意虛構毒品之來源為被告，是辯護意旨此部
        分所辯，仍非可採。
    (四)本案雖無積極證據可資證明被告販入毒品之價格，且因被
      告否認有販賣毒品予乙○○之犯行，致無從詳細查悉其販
      賣毒品之實際利得與價差，惟販賣毒品係違法行為，非可
      公然為之，亦無公定之價格，且不論任何包裝，均可任意
      分裝增減分量，而每次購買之價量，亦可能因雙方間之關
      係深淺、資力、需求量及對行情之認知、來源是否充裕？
      查緝是否嚴緊？購買者被查獲時有無可能供出購買對象之
      可能性風險評估等，因而異其標準，則販賣價格自可能機
      動調整，非可一概而論，販賣之利得除經坦承犯行或價量
      俱臻明確外，委難察得實情。又販毒之人從價差或量差中
      牟利方式雖異，其意圖營利之非法販賣行為則一，是除非
      別有事證，足認係按同一價量委買、轉售或無償贈與，確
      未牟利外，尚難因此遽認非法販賣之證據有所未足，致使
      知過坦承者難辭重典，飾辭否認者反得僥倖，而失情理之
      平。再參酌毒品物稀價昂，取得不易，且毒品交易為政府
      規定為嚴予取締之犯罪，苟無有利可圖，應無甘冒被查緝
      法辦重刑之危險，平白無端且無償為該買賣之行為，被告
      販賣毒品予乙○○，必有差價利益，而有從中牟利之營利
      意圖。準此，辯護意旨辯以本案被告應僅構成轉讓第一級
      毒品罪云云，亦不足採信。
    (五)此外，復有扣案如附表所示編號二、四、五、六所示之物
      及現場查獲照片可佐，是本案事證明確，被告犯行洵堪認
      定，自應依法論科。
二、按海洛因係毒品危害防制條例第2 條第2 項第1 款規定之第
    一級毒品，是核被告甲○○所為，均係犯毒品危害防制條例
    第4 條第1 項之販賣第一級毒品罪。被告持有第一級毒品之
    低度行為，為販賣之高度行為所吸收，不另論罪。又被告所
    為先後2 次販賣第一級毒品之犯行，犯意各別、行為互殊，
    應予分論併罰。末被告雖販賣海洛因予他人施用，危害他人
    之身心健康，惟其販賣之對象僅有1 人，且次數及數量亦非
    眾多，是本院衡酌其情節尚堪憫恕，認如處以法定最輕刑無
    期徒刑，仍屬過重，爰依刑法第59條之規定，酌予減輕其刑
    。爰審酌被告除自身施用毒品外，更基於營利意圖，有償提
    供毒品予乙○○施用，助長施用毒品行為之更形猖獗，且此
    類行為所生危害，非僅使多數人之生命、身體法益受侵害，
    影響所及甚且危害社會、國家之健全發展，復於犯後矢口否
    認犯行，態度不佳，再被告前已於86及87年間，分別因連續
    販賣毒品及連續非法販賣化學合成麻醉藥品案件，而經本院
    及臺灣高等法院判處有期徒刑7 年4 月及5 年6 月確定，竟
    於假釋期中再犯本案相同之罪，此有臺灣高等法院被告前案
    紀錄表在卷可稽，足認被告並未因前案有所警惕，而仍心存
    僥倖且毫無悛悔之意，惟兼衡其因本案販賣毒品之利得尚非
    鉅大等一切情狀，分別量處如主文所示之刑後，再定其應執
    行之刑。檢察官雖就被告具體求予量處無期徒刑，惟本院衡
    酌本案之犯罪情節及犯罪所生危害後，認上揭刑度已足對被
    告收懲戒之效，是檢察官前開具體求刑仍稍嫌過重，再予敘
    明。
三、沒收部分：
    (一)如附表編號一所示之檢品1 包，經送請法務部調查局濫用
      藥物實驗室鑑定後，確含有第一級毒品海洛因成分，業如
      上述，自應依毒品危害防制條例第18條第1 項之規定，不
      問屬於犯人與否，宣告沒收銷燬之。
    (二)如附表編號四、五所示之吸管鏟子3 支、電子磅秤1 台，
      均係供被告犯本案之罪所用之物，且為被告所有，業據本
      院認定如上；又被告於98年2 月間該次販賣第一級毒品予
      乙○○之所得2,000 元（即如附表編號九所示），則係屬
      被告因犯罪所得之財物，均應依同條例第19條第1 項之規
      定，諭知沒收之宣告（至被告於98年4 月1 日販賣毒品予
      乙○○部分，因乙○○尚未給付價金，故就此部分不另為
      宣告沒收）。惟因販毒所得未據扣案，故併諭知如全部或
      一部不能沒收時，以被告之財產抵償之。
    (三)如附表編號二所示用以包裝上開第一級毒品海洛因所用之
      外包裝袋1 只，既能與第一級毒品海洛因分別秤其重量，
      即無難以析離而無法個別宣告沒收之情事（最高法院92年
      度臺上字第6911號判決要旨參照），惟該外包裝袋1 只與
      如附表編號六所示之分裝袋48只，因均具有防止第一級毒
      品海洛因裸露、逸出及潮濕之功用，並便於攜帶及持有，
      且亦均屬被告所有而供犯罪預備之物，爰再依刑法第38條
      第1 項第2 款之規定，宣告沒收之。
    (四)按沒收為從刑之一種，依主從不可分原則，應附隨於主刑
      而同時宣告之，除有罪、免刑等判決，於裁判時併宣告外
      ，如諭知無罪之判決，既無主刑，從刑亦無所附麗，故案
      內之違禁物，應另依刑法第40條但書，由檢察官聲請單獨
      宣告沒收（最高法院92年臺上字第1472號判決要旨參照）
      。本案如附表編號三所示之安非他命2 包雖亦係違禁物，
      惟因檢察官並未於本案起訴被告販賣或施用第二級毒品之
      相關犯行，則揆諸上開說明，自不得於本案中併予宣告沒
      收銷燬；至如附表編號七、八所示之注射針筒1 支、吸食
      器1 組，則因查無證據足證係被告犯本案販賣第一級毒品
      罪所用或所得之物，是就此部分亦不併為沒收之諭知，均
      附此敘明。
據上論斷，應依刑事訴訟法第299 條第1 項前段，毒品危害防制
條例第4 條第1 項、第18條第1 項、第19條第1 項，刑法第11條
前段、刑法第59條、第51條第5 款、第38條第1 項第2 款，判決
如主文。
本案經檢察官馮浩庭到庭執行職務。
中    華    民    國    99    年    1     月    28    日
                    刑事第十庭  審判長法  官   江德民
                                      法  官   黃鏡芳
                                      法  官   蘇昌澤
以上正本證明與原本無異。
如不服本判決應於收受判決後10日內向本院提出上訴書狀，並應
敘述具體理由。其未敘述上訴理由者，應於上訴期間屆滿後20日
內向本院補提理由書( 均須按他造當事人之人數附繕本) 「切勿
逕送上級法院」。
                                      書記官  李佳穎
中    華    民    國    99    年    2     月    1     日
附錄論罪科刑依據之法條：
毒品危害防制條例第4條
製造、運輸、販賣第一級毒品者，處死刑或無期徒刑；處無期徒
刑者，得併科新臺幣 2 千萬元以下罰金。
製造、運輸、販賣第二級毒品者，處無期徒刑或 7 年以上有期
徒刑，得併科新臺幣 1 千萬元以下罰金。
製造、運輸、販賣第三級毒品者，處 5 年以上有期徒刑，得併
科新臺幣 7 百萬元以下罰金。
製造、運輸、販賣第四級毒品者，處 3 年以上 10 年以下有期
徒刑，得併科新臺幣 3 百萬元以下罰金。
製造、運輸、販賣專供製造或施用毒品之器具者，處 1 年以上
7 年以下有期徒刑，得併科新臺幣 1 百萬元以下罰金。
前五項之未遂犯罰之。
附表：
┌──┬─────────────┬───────────────────┐
│編號│物      品      名      稱│備                                  註│
├──┼─────────────┼───────────────────┤
│ 一 │海洛因1 包                │驗餘淨重16.90 公克，純度87.76%，純質淨│
│    │                          │重14.83 公克                          │
├──┼─────────────┼───────────────────┤
│ 二 │包裝如編號一所示海洛因之外│重0.43公克                            │
│    │包裝袋1 只                │                                      │
├──┼─────────────┼───────────────────┤
│ 三 │安非他命2 包              │毛重共12.15 公克                      │
├──┼─────────────┼───────────────────┤
│ 四 │吸管鏟子3 支              │                                      │
├──┼─────────────┼───────────────────┤
│ 五 │電子磅秤1 台              │                                      │
├──┼─────────────┼───────────────────┤
│ 六 │分裝袋48只                │                                      │
├──┼─────────────┼───────────────────┤
│ 七 │注射針筒1 支              │                                      │
├──┼─────────────┼───────────────────┤
│ 八 │吸食器1 組                │                                      │
├──┼─────────────┼───────────────────┤
│ 九 │未扣案販賣第一級毒品所得新│如全部或一部不能沒收時，以其財產抵償之│
│    │臺幣2,000 元              │                                      │
└──┴─────────────┴───────────────────┘

司法院資訊處製作；財團法人民間司法改革基金會備份。
